【裁判字號】    90,上訴,427
【裁判日期】    900330
【裁判案由】    毒品危害防制條例
【裁判全文】
臺灣高等法院臺南分院刑事判決             九十年度上訴字第四二七號      Ｃ
      上  訴  人  臺灣雲林地方法院檢察署檢察官
      被      告  甲  ○  ○
右上訴人因被告違反毒品危害防制條例案件，不服臺灣雲林地方法院九十年度訴字第
四七號中華民國九十年二月二日第一審判決（起訴案號：臺灣雲林地方法院檢察署九
十年度毒偵字第五一號），提起上訴，本院判決如左：
      主      文
上訴駁回。
      理      由
一、公訴意旨略以：被告甲○○前因施用毒品案件，經原審法院（起訴書誤載為臺灣
    臺中地方法院）於民國（下同）八十七年七月三十一日（起訴書誤載為八十七年
    八月二十四日）以八十七年度訴字第二四一號判決免刑確定，詎不知悔改，於五
    年內又基於概括之犯意，自八十七年八月三十日起至同年十月十八日止，在雲林
    縣北港鎮○○里○○路八十九號住處，連續非法施用第一級毒品海洛因多次，為
    警於同年十月十九日十一時三十分許，在上開住處查獲，經原審法院於八十七年
    十二月十八日以八十七年度毒聲字第六六九號裁定觀察勒戒後，認有繼續施用毒
    品之傾向。因認被告涉犯毒品危害防制條例第十條第一項之施用第一級毒品罪嫌
    等語。
二、按案件曾為不起訴處分者，而違背刑事訴訟法第二百六十條再行起訴，法院應諭
    知不受理之判決。又因告發而開始進行偵查之刑事案件，並無得為聲請再議之人
    ，一經檢察官為不起訴之處分後，其處分即屬確定，雖上級法院首席檢察官本於
    監督權之作用，仍得復令偵查，但非有刑事訴訟法（舊法）第二百三十九條（即
    現法第二百六十條）所定可以再起訴之新事實新證據或再審原因，不得對於同一
    案件再行起訴，此與上級法院首席檢察官因認再議之聲請為有理由，命令續行偵
    查之案件不受此項限制者有別，觀於同法於不起訴、再行起訴及聲請再議各規定
    ，殊無疑義（二十七年度上字第二○四五號判例參照）。亦即就吾國現制言，依
    刑事訴訟法第二百六十條規定，不起訴處分已確定者，非有法定原因，不得對同
    一案件，再行起訴。
三、經查，本件被告自八十七年八月三十日起至同年十月十八日止，在雲林縣北港鎮
    ○○里○○路八十九號住處，連續非法施用第一級毒品海洛因多次，為警於八十
    七年十月十九日十一時三十分許，在上開住處查獲之被訴犯行，業經原審法院於
    八十七年十二月十八日以八十七年度毒聲字第六六九號裁定觀察勒戒後，認有繼
    續施用毒品之傾向，復經原審法院於八十八年一月二十七日以八十八年度毒聲字
    第一一四號裁定令入戒治處所施以強制戒治一年，繼因無繼續戒治之必要，由原
    審法院以八十八年度毒聲字第七一二號裁定停止戒治，所餘戒治期間，付保護管
    束，於八十九年二月七日交付保護管束期滿，經臺灣雲林地方法院檢察署於八十
    九年四月十五日以八十九年度戒毒偵字第三六號不起訴處分確定在案，有臺灣雲
    林地方法院八十九年十月四日八十九年度訴字第三一六號刑事判決書、臺灣高等
    法院被告全國前案紀錄表、臺灣雲林地方法院檢察署刑案資料查註紀錄表、同署
    八十九年度戒毒偵字第三六號不起訴處分書各一紙在卷可稽，本件檢察官之起訴
    既無刑事訴訟法第第二百六十條所定再行起訴之事由，其再行起訴顯係誤會，原
    審法院依據前述說明，因之諭知不受理。本院經核原判決認事用法，並無不當。
    公訴人上訴意旨指摘原判決不當，為無理由，應予駁回，爰不經言詞辯論為之。
據上論斷，應依刑事訴訟法第第三百六十八條、第三百七十二條，判決如主文。
中    華    民    國      九十      年      三      月      三十        日
                                  臺灣高等法院臺南分院刑事第一庭
                                      審判長法官  鄭    文    肅
                                            法官  黃    聰    明
                                            法官  王    浦    傑
右正本證明與原本無異。
如不服本判決，應於判決送達後十日內向本院提出上訴狀，其未敘述理由者並應於提
出上訴狀後十日內向本院補提理由書（應附繕本)。
                                      法院書記官  蔡    振    豐
中    華    民    國      九十      年      四      月      二          日


司法院資訊處製作；財團法人民間司法改革基金會備份。
